臺灣高等法院高雄分院刑事判決　　　　　　　　　九十三年度上更(二)字第五六號
　　上　訴　人
　　即　被　告　甲○○
　　指定辯護人　吳剛魁律師
右上訴人因違反毒品危害防制條例案件，不服臺灣高雄地方法院九十一年度訴字第六
七六號中華民國九十一年十月八日第一審判決（起訴案號：臺灣高雄地方法院檢察署
九十年度偵字第一五○三二號），提起上訴，判決後，經最高法院第二次發回更審，
本院判決如左：
    主  文
原判決撤銷。
甲○○共同連續販賣第一級毒品，處有期徒刑拾年，褫奪公權伍年。
扣案如附表(二)編號一附表(三)編號一三四附表(四)編號一及附表(五)編號一三四五六之物均
沒收並銷燬之；扣案如附表(三)編號五六及附表(五)編號九十十一十四之物均沒收之；又販賣
第一級毒品所得新台幣壹萬壹仟伍佰元沒收，如全部或一部不能沒收時，以其財產抵
償之。
    事  實
一、甲○○前於民國八十八年間，因偽造文書案件，經台灣高雄地方法院判處有期徒
    刑三月，緩刑二年確定，仍不知警惕。復基於意圖販賣海洛因營利之概括犯意，
    於附表(一)編號一二所示之時間、地點，連續販賣第一級毒品海洛因予謝美娟及王
    承軒各二次，得款合計新台幣（下同）六千元。又於附表(一)編號四所示之時間、
    地點，承上開概括犯意，並與成年人謝孟宏（原審另行審理）基於共同販賣海洛
    因之概括犯意聯絡，以不知情林孟蓉所交付之0000000000之行動電話
    作為聯絡工具，由甲○○負責接聽電話並談妥交易後，再由謝孟宏負責送貨，販
    賣海洛因予羅亦揚一次，得款五千五百元。嗣於九十年八月九日，甲○○與綽號
    「明仔」不詳姓名之人連絡談妥後，即由謝孟宏攜帶價值二千元之海洛因一包，
    於附表(一)編號五所示之地點等候交易之對象時，當場為埋伏之員警查獲而未完成
    交易，並自謝孟宏身上當場扣得如附表(二)所示之海洛因一包。謝孟宏隨即帶同員
    警前往位於高雄市○○區○○路五六○號「荷蘭汽車旅館」第二○三室查獲甲○
    ○，並分別於該旅館房間內及甲○○所有車號ＺＧ─五一○七號廂型車內，分別
    扣得如附表(三)及附表(四)所示之物。再於同日二十一時許，至甲○○位於高雄市○
    ○區○○路二○六巷二之一號六樓之二住處查獲如附表(五)所示之物。
二、案經高雄市政府警察局刑警大隊報請台灣高雄地方法院檢察署檢察官偵查起訴。
    理  由
一、公訴人提出之證據及被告之辯解－
（一）檢察官認被告涉有連續販賣海洛因之罪，提出共同被告謝孟宏之供述，證人王
      承軒、謝美娟、黃瓊慧、羅亦揚之指證，而被告亦自承證人所稱透過手機門號
      0000000000之行動電話為其所使用無誤，足證上開證人之陳述應無
      誣陷之理，為其論罪之依據。
（二）被告甲○○矢口否認有何販賣第一級毒品海洛因之犯行，辯稱「除香菸、粉狀
      海洛因、行動電話為其所使用外，其餘物品均屬林孟蓉所有，伊並未販賣毒品
      ，關於與謝孟宏共同販賣毒品部分，係以謝孟宏警詢之供詞為主要憑據，但其
      供詞係遭警刑求所致，而且我在刑大也有遭警刑求，有證人可以證明我們二、
      三個人都遭到刑求，他們是看到我們被刑求，因為害怕才指認我販毒」云云；
      並聲請傳訊證人林孟蓉、謝美娟、黃瓊慧、羅亦揚到庭，或證明被告並無販毒
      且扣案之物品非屬被告所有，或證明被告之自白非出於自由意志。
（三）關於被告所稱其遭刑求之抗辯，固應先於其他事證而調查。然證人謝美娟、黃
      瓊慧經本院傳拘無著，此有二人送達證書及拘提報告書在卷可證，證人林孟蓉
      除無法傳喚外，其另案通緝多時，迄今尚未歸案（見本院卷第二○四頁），被
      告聲請此三位證人到庭，已屬不能調查；至於證人羅亦揚則因已於偵審中多次
      到庭證述，待證事實已臻明確，而無再調查之必要。因此，本院依刑事訴訟法
      第一百六十三條之二第二項第一、三款規定，認就此部分聲請尚不必要調查，
      合先敘明。
（四）再查，被告自始未曾自白本件犯罪，其警詢供述亦否認犯行，故檢察官未提出
      其供詞為認定犯行之證據。至於是否有其所稱「其他證人親見被告遭刑求，因
      害怕而指證被告販毒」之情形，本院認仍有查明之必要。被告指稱「我說沒有
      販毒，警察馬文樹從外面進來，就拿面紙盒丟我的頭」等語，但證人馬文樹堅
      決否認其以面紙盒丟被告，並稱「我在前審已到庭作證，當時被告就有說被刑
      求，也提到有人丟他面紙盒，但當庭並未說是我丟他的」等語（見本院卷第一
      三九頁），而本院前審確曾傳訊證人馬文樹並提解被告同時在庭，被告當時稱
      「沒有被刑求，但有刑警拿面紙盒丟我的頭部」（見本院上更(一)卷第八○頁）
      ，確未指認就是馬文樹警員所為，卻在本院再次傳喚後才指認，已非無疑。況
      且被告亦稱「當時丟我的頭部，我的人並沒有怎麼樣」（見本院卷第一三七頁
      ），再佐以證人謝美娟、黃瓊慧、羅亦揚於其後檢察官偵訊時之回答仍與警詢
      一致（王承軒部分其後再述），縱認有員警丟面紙盒，應認上開證人尚不致因
      此即違背其自由意志，率而詳明指證被告販賣海洛因毒品。
二、認定犯罪事實所憑之證據及理由－
（一）附表(一)編號一之犯罪事實部分：
    一證人謝美娟於警詢中陳述向被告購買毒品海洛因，嗣於原審翻異前詞，改稱毒
      品是向林孟蓉購買云云。其所述已有不符，然本院斟酌證人謝美娟於檢察官偵
      訊時仍堅稱確向被告購買毒品海洛因，且佐以其於原審經法官訊問是否知道林
      孟蓉的行動電話時，竟答稱不知道；卻於訊問是否知道被告的行動電話時，反
      能清楚的回答被告所使用之二支行動電話號碼，分別為0000000000
      、0000000000號等情（見原審卷第六○至六一頁）。倘謝美娟施用
      之毒品係向案外人林孟蓉購買，何以謝美娟竟然不知道林孟蓉之聯絡方式，反
      而對被告之行動電話號碼如此熟悉。由此可知，證人謝美娟於警詢及偵訊時之
      供述，顯較為可信，且為證明此部分犯罪事實所必要，各依刑事訴訟法第一百
      五十九條之一第二項及之二規定，應得採為認定此部分犯罪事實之證據，先予
      敘明。
    二被告販賣第一級毒品予謝美娟之事實，業據證人謝美娟於警詢及偵查中證述明
      確，其於警詢時證稱「（問：警方所查獲之毒品海洛因等是何人所有？作何用
      途？）都是甲○○的，他是用來自己施用並販賣給不特定人吸食」等語，嗣於
      檢察官偵訊時亦證稱「九十年三、四月份，被告在他住處有販賣海洛因給我，
      我共買了二次，每次一、二千元」等語。且當日庭訊時，檢察官讓被告與謝美
      娟當面對質，證人謝美娟仍堅稱有向被告購買海洛因（見偵卷第三七頁）。再
      於九十年十一月二十二日檢察官偵訊時，證人謝美娟猶證稱：共向被告買了二
      次毒品，每次一、二千元，是以0000000000號行動電話與被告聯絡
      等語（見偵卷第五五至五六頁）。雖被告自九十年三月二十三日起至同年四月
      十一日間在勒戒所，固無法販賣毒品予謝美娟，惟謝美娟稱三、四月間，並未
      記得確切日期，當在其入所勒戒之前後無疑。綜上，足認其於原審翻異前詞，
      應係迴護被告之說詞，不足採信。顯見被告應有販賣毒品海洛因予謝美娟之事
      實無訛。
（二）附表(一)編號二犯罪事實部分：
    一被告販賣毒品海洛因予王承軒之事實，業據證人王承軒於警詢中證述甚詳，其
      證稱「我於九十年五月中旬，開始向甲○○購買毒品海洛因。每次以二、三千
      元不等之代價購得」等語（見九十年八月十日筆錄）。然其嗣於原審改稱：其
      施用的毒品係向一位綽號「阿信」的朋友購買的，惟不記得「阿信」的聯絡電
      話云云。則證人王承軒警詢所為陳述與審判中所述已有不符，本院依刑事訴訟
      法第一百五十九條之二所定要件，先認定證人王承軒警詢所為陳述，可否作為
      本院認定此部分之證據。經查：
    (一)按通常有施用毒品之習慣者，無不以電話作為聯絡購買毒品之方式，而證人王
      承軒於警詢已明確指出「我都是打0000000000、00000000
      00與被告聯絡後，再到他三民區○○路住處交易毒品」等語。反而於原審供
      述其毒品之來源時，卻無法舉出「阿信」之聯絡方式供法官查證，衡情顯有可
      疑。且經原審提示其警詢筆錄予王承軒閱覽，證人王承軒亦坦稱：警訊中之筆
      錄確實全部看過無誤才簽名、蓋指印。則其本身筆錄既經王承軒確認無訛始簽
      名蓋印，如何認其警詢陳述有何非任意性或其他瑕疵可指。
    (二)證人王承軒在本院進而陳稱「我看到甲○○、謝孟宏他們這樣子，感覺謝孟宏
      被打，甲○○在那邊罵，所以我當時才跟警察說跟甲○○買」，然隨即又稱「
      本來我有跟警察說不是跟他買，警察說就是跟他買的，我想就順著警察這樣說
      」（見本院卷第一五八頁），則其是否僅因所稱見謝孟宏嘴角流血或被告遭丟
      面紙盒，即影響其自由意志，或僅單純順著警察這樣說，前後所述亦有齟齬。
      實無從認定其僅因感覺謝孟宏被打，即在警局詳細指證被告販賣毒品海洛因。
      準此，證人王承軒警詢所為陳述雖與審判中所述不符，然其先前陳述具有較可
      信之特別情況，且為證明被告犯行存否所必要，本院自得採信其警詢所為證述
      為證據，應無疑義。
    二證人王承軒在本院又改稱「我不是直接向被告購買毒品，是在馬德里大樓樓下
      偶會遇到被告，就將二、三千元拿給被告，再一起上六樓向綽號姐仔買毒品，
      共二、三次」云云（見本院卷第二二四頁），但既偕同上樓找人購買，何以尚
      須事先將錢交予被告處理，已難令人置信。參以一般證人事後避免得罪被告之
      考量，往往嗣後翻供而改為有利於被告之證詞，避免人情壓力或遭被告仇視，
      是法院對於證人前後矛盾之證詞，不宜僅證詞前後不一即全然摒棄不採，亦不
      應因證人其後更異前詞，即認其原先證述不實，法院為發現真實，仍有必要依
      證人人性弱點之角度深切觀察其前後不同之證述，何者係真實可信，何者係事
      後為避免得罪被告所為迴護之詞，以作為判決之依據。
    三經查，證人王承軒於警詢之指證，無論購買時間、地點、次數、價格等細節所
      述，尚稱明確，其後偵查時則支吾其詞，於原審另指向無法查證之販毒者「阿
      信」，已見情虛。因無法取信於法院，又在本院改稱與被告合資向林孟蓉購買
      毒品，更顯詞窮。觀以其當時甫經警逮獲，人情利害考量較少，於警詢所述證
      詞，當比其後出庭作證所受影響為少，其應係據實以答。再佐以其可明確指出
      被告聯絡手機之號碼，且購買毒品之地點，被告亦坦承在馬德里大樓巧遇證人
      二、三次，然後上樓購買毒品，在在足以認定證人王承軒於警詢之陳述，確屬
      可信。再者，其警詢所述亦與證人即其女友黃瓊慧於警詢及偵查中所證「我吸
      食之毒品海洛因是我男朋友（指王承軒）向甲○○購買的」「我只知道都是打
      電話和被告聯絡後，再到他三民區○○路住處交易毒品」（見九十年八月十日
      筆錄）「施用的毒品有時是向甲○○要，有時是我男朋友王承軒向甲○○買」
      「共買一、二次，地點在三民區○○路甲○○住處」（見偵卷第四一頁）等情
      互核一致。準此，足見其於警詢後翻異前述，顯係迴護被告之詞，不足採信。
      被告確有販賣毒品海洛因予王承軒至明。
（三）附表(一)編號四犯罪事實部分：
    一被告販賣海洛因予羅亦揚之事實，業據證人羅亦揚於警詢、偵訊及原審各證述
      綦詳。其先於警詢時指稱「於九十年七月三十日經友人介紹向該『祥仔』之男
      子購買過一次，每次均打其所持用之0000000000號行動電話聯絡，
      而我們相約在高雄市前鎮區○○○路與武營路之一家７─便利超商前交易，
      此次購得半錢五千五百元之毒品海洛因」等語（見九十年八月十日警訊筆錄）
      。核與其於原審所證述「九十年八月九日在歷史博物館被查獲是第二次。第一
      次是九十年七月三十日在崗山北路和武營路口的超商，兩次都是購買半錢，五
      千五百元。第一次是由謝孟宏拿毒品去給我。我們是打手機聯絡，是打000
      0000000聯絡，朋友介紹的。第二次還沒有交易完成就被查獲」等情節
      均相符合。
    二被告雖一再辯稱不認識羅亦揚，亦未曾販賣毒品給羅亦揚云云。惟查，被告於
      警詢及原審均自承，門號0000000000及0000000000之行
      動電話係伊所使用，而羅亦揚於九十年八月九日為警在高雄市歷史博物館查獲
      時，經查詢其所持用之行動電話手機，確實有撥打予被告所使用之手機號碼0
      000000000的通話紀錄，此亦有手機螢幕翻拍之照片在卷可按（見警
      卷第八七頁）。被告既然不認識羅亦揚，何以羅亦揚會擅自撥打行動電話予被
      告？何況證人羅亦揚在本院前審明白供稱認識被告這個人，被告手機號碼是向
      朋友問來的，毒品是謝孟宏拿給我，我也配合指認被告（見本院前審卷第一一
      二至一一三頁）。從而證人羅亦揚證稱經朋友介紹始撥打電話向被告購買毒品
      等情，確屬可信。至其偵查所稱曾於九十年七月四日向被告購買一千元之海洛
      因云云（見偵卷五○頁）。惟羅亦揚在警詢已供明於九十年七月三十日始由朋
      友介紹開始向被告買毒品，是其上開所供七月四日即向被告購買一節，尚非可
      採，附此敘明。
（四）附表(一)編號五犯罪事實部分：
    一此部分公訴人提出共同被告謝孟宏於警詢之供詞為證，惟證人謝孟宏於本院前
      審曾抗辯遭警刑求（見上訴卷第九五至九六頁），且證人王承軒、黃瓊慧亦於
      偵查時分別陳稱「我在市刑大裡面看到甲○○、謝孟宏被帶進去裡面，出來時
      嘴角有血」「我看到警察向甲○○丟東西，謝孟宏是被揍」等語（見偵卷第四
      ○至四一頁）。是謝孟宏於警詢時是否曾受刑求，攸關其所為不利於己及被告
      之陳述，是否能採為判決之基礎，自應先予調查審認。
    (一)證人謝孟宏在本院固證稱「當天他們把我帶到廁所旁小房間，先用衣架打我腳
      底，又打我頭臉部」等語。然其警詢筆錄不但對被告，對其本身亦屬不利於己
      之證據，攸關其自身刑責。故尚不能僅因證人謝孟宏指稱遭警刑求，即遽予排
      除其警詢不利於己及被告之指證，尚須就各項事證衡酌，並基於經驗法則或論
      理法則加以判斷，以明事實之真相。
    (二)經查，證人馬文樹警員證稱「有時偵訊時間長，或有受訊人要上廁所，而帶去
      上廁所，或採尿送驗，或為瞭解案情而隔離訊問，因甲○○當時在場，如果同
      時問其他人，甲○○會聽到他人回答。謝孟宏不可能進來時嘴角有血，沒有對
      他非法取供情形，如果有刑求，檢察官偵訊時就會提出，當時更可以證明」等
      語，而謝孟宏於檢察官偵訊時雖否認被告販毒，但確未提及有遭刑求之事，除
      有偵訊筆錄可憑外，證人謝孟宏亦承認在卷（見本院卷第一六四頁）。且偵訊
      期間，暫時離開座位並非少見，即被告亦有被帶出去上廁所，亦據證人王承軒
      供明在卷（見本院卷第一六一頁）。因此，謝孟宏雖被警帶離偵訊室一次，但
      尚不能證明有遭刑求。
    (三)證人馬文樹又稱「被告進入看守所一定會檢查，如果謝孟宏有受傷，所方一定
      會問，證人也一定會講，也會驗傷」等語，證人謝孟宏亦稱入所後未向看守所
      人員提及被打（見本院卷第一六六頁）。且本院依職權調閱謝孟宏九十年八月
      十日入所時之身體健康檢查報告表，診斷均載明正常（見本院卷第一九八頁）
      ，是謝孟宏在警局是否確受到刑求受傷，尚難證明。至於證人黃瓊慧雖證稱「
      謝孟宏是被揍」云云，但其與王承軒接獲檢察官傳票於九十年九月十一日到庭
      作證，距本案移送檢察署已有一個月，其間是否勾串不得而知。但被告、證人
      王承軒均坦稱未見到謝孟宏被打，證人黃瓊慧卻明稱謝孟宏被揍，其證詞之可
      信度，實屬可議。
    (四)被告供稱「我是沒看到謝孟宏被刑求，因為他有被帶到另外房間，他之後進來
      時嘴角有血」云云，證人王承軒證稱「警員將謝孟宏帶出去約十分鐘後進來，
      我看見嘴角流血，謝孟宏沒什麼表情」云云，渠等均未親眼見到謝孟宏遭警刑
      求，且證人王承軒亦坦稱其認謝孟宏被打是憑感覺，沒有看到或聽他說過（見
      本院卷第一五九頁）。再者，證人之證述是否可信，固然應以其陳述之內容是
      否真實來判斷，而非以證人是否誠實為準，但其指述之內容是否真實若難以判
      斷，此時證人誠實與否乃成為重要之參考。查證人王承軒於偵查時同時否認有
      施用毒品（見第四○頁背面），但至原審因尿液鑑驗報告已明，即改稱「曾與
      甲○○一起出資向他朋友買毒品來施用」等語（見第一○二頁），則其品格證
      據自已減弱其所證見到謝孟宏嘴角流血之可信性。
    (五)經本院當庭勘驗謝孟宏警詢錄音帶，雖部分無聲音，內容不明（見本院卷第一
      三九頁），證人馬文樹則稱「我們有全程錄音，但錄完後沒有習慣再聽一次，
      可能時間或溫度的關係」等語，惟證人謝孟宏已坦稱「還沒錄音就被警員帶出
      去，並說如果沒有照意思講，就還要帶我出去，所以我回來就照他的意思講，
      只帶出去一次」等語（見本院卷第一六七頁），既如此，則錄音期間當無發生
      刑求之可能。且謝孟宏於本案為被告之證人身分，故縱未全程錄音或內容不清
      ，究與刑事訴訟法第一百條之一訊問「被告」應全程連續錄音之規定有異，若
      係基於自由意志所為陳述，自難憑此即推翻其警詢之供詞。
    (六)綜上所述，證人謝孟宏於警詢所為陳述，尚不能認其證詞係出於非任意性之陳
      述，應可認定。
    二原審共同被告謝孟宏於警詢供述：警方在我身上所查獲之毒品海洛因，是我至
      建興路與正忠路口，要將毒品交給綽號「明仔」之男子，此人是向甲○○購買
      毒品，甲○○叫我拿去該處給他，順便將錢（二千元）收回來給他等語（見九
      十年八月十日筆錄）。其後謝孟宏於檢察官偵訊及本院審理中改稱：被查獲時
      身上攜帶的毒品是自己要施用的，之前亦未幫被告賣毒品及收取價款等語，明
      顯與警詢所為陳述不符。則證人謝孟宏警詢所為陳述得否為認定此部分之證據
      ，應依刑事訴訟法第一百五十九條之二所定要件，先予審酌認定。
    三經查，謝孟宏於當日為警在高雄市○○路與建興路口查獲時，隨即供出其所販
      賣毒品之來源係當時在「荷蘭汽車旅館」之被告甲○○所交付。而警方依其所
      為供述前往「荷蘭汽車旅館」查緝，隨即於該旅館二○三室內查獲甲○○及如
      附表(三)所示之大批毒品及販賣工具。而一般販賣毒品者，為躲避警檢之查緝，
      無不以隱匿自己之行蹤為首要，豈有輕易暴露自己之所在予一般購買毒品之吸
      毒者，但謝孟宏卻能輕易供出被告之所在，並進而在其藏匿處查獲大批毒品及
      販賣毒品之用具，顯見謝孟宏絕非僅係單純向被告購買毒品施用之人至明。因
      此，謝孟宏於警詢所為之陳述，顯具有較可信之特別情況，且為證明犯罪事實
  存否所必要，自得為證據。
    四本院綜合右揭事證，且證人謝美娟亦證稱謝孟宏是幫甲○○送毒品等語（見九
      十年八月十日筆錄），謝孟宏嗣於檢察官偵訊時雖即否認與被告共同販毒之犯
      行（見偵卷第二三頁背面），但被告自承其經警移送檢察署時是與謝孟宏同車
      相談（見本院卷第一三八頁、第一六五頁），藉此機會溝通勾串，曉以販毒重
      罪之利害，致謝孟宏其後翻供以自保並袒護被告。尤其二人被檢察官以共同販
      賣毒品海洛因提起公訴，在本院審理中否認犯行，亦屬迴護卸責之詞，不足採
      信。據此所論，顯見被告確有與謝孟宏共同販賣毒品海洛因之事實，堪以認定
      。
（五）關於被告所辯林孟蓉之部分：
    一被告辯稱：扣案如附表(二)至(五)所示之物品，大部分都是林孟蓉所有，且高雄市
      三民區○○路二○六巷二之一號六樓之二之房屋，也是林孟蓉所居住云云。然
      附表(三)(四)之扣案物品，分別於被告承租之汽車旅館及被告所使用之自小貨車上
      所查獲等情，已據證人即查獲員警林仁傑於原審證述明確，被告對此亦坦白在
      卷。且扣案之物品中，有為數不少市價高昂之毒品，而被告復自承與林孟蓉僅
      係普通朋友，衡情林孟蓉豈有輕易將毒品交付他人帶到汽車旅館任意放置之理
      。況且被告為警查獲當時，尚扣得上開住屋之鑰匙一把，而證人謝美娟及王承
      軒均陳明被告確實居住於上開房屋（見九十年八月九日、十日警詢筆錄），足
      以證明被告確實居住於上開房屋之內。是被告辯稱屋內之物品係林孟蓉所有等
      情，或證人謝美娟在警詢中亦稱係林孟蓉所有，顯不足採信。
    二被告又辯以當天是與林孟蓉約在「荷蘭汽車旅館」要向她購買毒品，而謝孟宏
      及謝美娟也是向林孟蓉購買毒品云云。惟查：
    (一)就渠等三人如何與林孟蓉約定在旅館內交易毒品之經過，被告係稱「在六合路
      附近的小吃店打電話給林孟蓉，當時謝孟宏和謝美娟兩人也在，我與林孟蓉通
      完電話後，有跟謝孟宏及謝美娟講，他們二人就跟我一起去」「我們三人到汽
      車旅館後，過不久王承軒跟我借車，我把車上的東西拿下來，有些忘了拿」等
      語（見原審卷第五五頁、第五八頁）。惟證人謝美娟卻證稱「我不曉得林孟蓉
      約我們去旅館作什麼，那是甲○○約的，當時我們三人在車上，甲○○約好後
      就叫我們一起去，不曉得去那邊做什麼事，正好沒事就一起過去了」「在路上
      碰到王承軒、黃瓊慧，就帶他們一起去」等語（見原審卷第五八至五九頁）。
      被告之供述與證人謝美娟之證詞互不一致，是被告辯稱係與謝美娟及謝孟宏要
      到旅館向林孟蓉購買毒品等情，尚與事實不符。
    (二)況被告亦不諱言，渠等三人進入荷蘭汽車旅館之前，並未購買任何毒品（見原
      審卷第五五頁），且該旅館房間係當天始以黃瓊慧之名義承租，並經證人黃瓊
      慧於警詢中供明。據此，該旅館房間之物品，顯非林孟蓉所放置，而應係被告
      所攜入無訛。參以證人謝美娟、王承軒及謝孟宏於警詢或原審中均供稱：旅館
      內之物品確實係被告所有（見原審卷第五九頁）。則被告若係到旅館向林孟蓉
      購買毒品，何以尚自行攜帶毒品、電子秤、及大量之空夾鏈袋等物品。雖被告
      一再辯稱旅館內查獲之物品係林孟蓉所有，惟經本院及原審依所調取之口卡戶
      籍資料，傳拘林孟蓉到庭，均無所獲，尚難認被告所辯為可信，應係推卸飾詞
      。何況，被告如係向林孟蓉購買毒品，販毒者豈會輕易將大批之毒品及販賣工
      具交付予購毒者，是被告所辯係到旅館向林孟蓉購買毒品及扣案之物品均係林
      孟蓉所有等情，顯難採為有利於被告之認定。
（六）被告販毒之次數、金額及營利意圖之認定－
    一關於被告販賣毒品海洛因之次數與金額，除附表(一)編號四羅亦揚部分明確外，
      其餘如謝美娟部分，係稱共購買二次，每次一、二千元；王承軒部分，則稱共
      購買二十餘次，每次二、三千元，但其女友黃瓊慧則證稱共買一、二次。此部
      分供述之次數、金額雖非十分明確，然經比較先後供述與其他事證相互結合運
      用之可信擔保程度，及若有懷疑，應從被告有利認定之原則，應認被告販賣之
      次數及金額，應取其最低次數及金額而認定之。其餘超過部分，尚乏更為可信
      之旁證以供審認，是關於被告先後販賣毒品之詳細次數及所得金額，雖因被告
      否認犯行而難於查考，但依前開說明，經依罪疑法則排除尚有存疑部分之供述
      後，應認被告歷次販賣毒品之次數及所得財物總額為附表(一)編號一二四所載，
      附此敘明。
    二非法販賣海洛因係政府嚴予查緝之違法行為，且海洛因可任意分裝或增減其份
      量，而每次買賣之價量，亦隨時隨雙方關係之深淺、當時之資力、需求程度及
      對行情之認知等因素，機動的調整，因之販賣之利得，除經坦承犯行，或價量
      均臻明確外，委難察得實情，是縱未確切查得販賣賺取之實際差價，但除別有
      事證，足認係按同一價格轉讓，確未牟利之情形外，尚難執此認非法販賣之事
      證有所不足，致知過坦承者難辭重典，飾詞否認者反得逞僥倖，而失情理之平
      ；且海洛因之價格昂貴，取得不易，凡為販賣之不法勾當者，苟無利可圖，應
      無甘冒被查緝法辦重刑之危險，平白無端義務為該買賣之工作，是其販入之價
      格必較售出之價格低廉，而有從中賺取買賣差價牟利之意圖及事實，應屬符合
      論理法則且不違背社會通常經驗之合理判斷。
    三被告雖矢口否認有販賣海洛因之犯行，然以本件而言，被告與羅亦揚等購毒者
      ，彼此並非至親故交，苟無利得，豈會甘冒重刑之風險，一再與之相約交易毒
      品之理，何況其無正當職業，此有人犯基本資料移送報告表在警卷可稽，卻長
      期施用海洛因且投宿汽車旅館，是被告有販賣圖利之意圖，彰彰明甚。再者，
      被告為警查獲持有毒品時，另查獲電子秤二個、捲煙器一個、研磨器三具、封
      口機一具及大批之分裝夾鏈袋等物品。而按毒品交易價格，每一公克市價動輒
      上千元，是販賣毒品者無不斤斤計較，故每每須借助精密之電子秤從事交易。
      而研磨器、捲煙器及封口機及分裝袋更是販毒者用於分裝毒品，以便販賣予他
      人所使用之工具。若被告僅係單純持有或施用毒品，實無須備有如此精密之電
      子儀器、分裝工具及大量之分裝袋。是被告辯稱從無販毒行為云云，顯係卸責
      避就之詞，不足採信。此外，復有如如主文第三項所示應沒收之物品可資佐證
      ，本件事證明確，被告犯行堪以認定。
三、被告論罪之理由－
（一）核被告如附表(一)編號一二四之犯行，係犯毒品危害防制條例第四條第一項之販
      賣第一級毒品海洛因既遂罪；附表(一)編號五之犯行，已著手販賣毒品之行為，
      惟尚未完成交易即被查獲，其行為尚屬未遂，係犯同條例第四條第五項、第一
      項之販賣第一級毒品未遂罪。其持有海洛因之低度行為，已為販賣之高度行為
      所吸收，不另論罪。被告與謝孟宏就附表(一)編號四五之犯行，互有犯意聯絡及
      行為分擔，為共同正犯。被告先後多次販賣海洛因之行為，雖有既遂與未遂之
      別，惟其犯罪時間密接，所犯罪名相同，顯係基於概括犯意為之，仍應依連續
      犯之規定以販賣第一級毒品既遂一罪論，惟因本罪之法定本刑為無期徒刑或死
      刑，依法不得加重之。
（二）又被告雖連續販賣海洛因予他人施用，固戕害他人之身心，危害國人健康，但
      本院斟酌其販毒之數量不多，與販賣毒品之數量達數公斤以上大盤商之危害情
      形不同；販賣時間亦甚短暫，且販毒所得不過一萬一千五百元，金額不大，查
      扣之海洛因數量重量亦非鉅，與一般所見大規模販毒行為，顯然有別。如對被
      告販賣第一級毒品部分量處最輕之法定本刑無期徒刑，誠屬法重情輕，在客觀
      上顯然足以引起一般人之同情，衡情尚有可憫恕之處，本院認如處以最輕之無
      期徒刑仍嫌過重，爰依刑法第五十九條規定，酌予減輕其法定刑。又公訴人就
      被告附表(一)編號一二四之犯行，雖於起訴書之理由欄敘及，惟於起訴書之犯罪
      事實欄並未載明，應認並未起訴，惟該上開三部分之行為與起訴之犯罪事實，
      具有連續犯之裁判上一罪關係，已如前述，自為本件起訴效力所及，本院自得
      併予審理。
四、撤銷改判之理由－
（一）按被告之自白，如係出於不正之方法，並非自由陳述，不問自白內容是否確與
      事實相符，因其非係適法之證據，即不能採為判決基礎。因此，法院遇有被告
      對於自白提出刑求之抗辯時，應先於其他事實而為調查。本件共同被告謝孟宏
      於原審已抗辯其於警詢中遭受警察刑求（見原審卷第九五至九六頁），則其警
      詢供述是否遭警察刑求，攸關其上開陳述是否能採為判決基礎。縱依新制，謝
      孟宏乃被告以外之證人身分，但證人之證言必須出於其任意性之陳述，否則即
      不具證據能力，不能採為判決基礎（最高法院九十一年台上字第一九六五號判
      決參照），乃原審未詳予調查，自有未當。
（二）次按共同被告之自白或不利於己之陳述，其證明力並非可以絕對任由法院自由
      判斷，而須受相當之限制，亦即尚須具備補強證據，以補足其不利於己陳述之
      證明力，始得採為論罪之依據。查附表(一)編號三之起訴犯行，固有共同被告謝
      孟宏於警詢之供述為據，但為擔保其所述是否實在，自應有足以令人確信其陳
      述為真實之補強證據，方始適法。然公訴人對上開犯行，並未提出任何足資補
      強之證據，原審一併論被告有上開犯行，尚有未洽。
（三）原審就被告附表(一)編號一二犯行敘明未經起訴，而併予審理之旨，固屬正確。
      惟經核起訴書犯罪事實所載，附表(一)編號四亦同未經起訴，原判決就此部分雖
      併予裁判，但漏未說明據以論究之理由，容有疏失。再按在訴訟主義之下，無
      訴即無裁判，亦即所謂不告不理原則，故在起訴事實範圍內，法院始有認定其
      事實為一罪或數罪之權，未經起訴之犯罪有審判不可分之關係外，其起訴之效
      力並不及於未起訴之部分，法院不得就未起訴之案件加以審判（最高法院八十
      九年度台上字第五八一一號判決參照）。經查，被告附表(一)編號六部分亦未經
      起訴，原審認一併起訴，已有未當。且此部分亦說明不能證明犯罪，則與起訴
      部分當然無審判不可分關係，其起訴效力自不及於此部分，法院自不得加以審
      判。然原判決卻併予審判，並為不另無罪之諭知（見原判決書第十三頁），依
      法顯有不合。
（四）有罪之判決書，須將認定之犯罪事實詳記於事實欄，然後於理由內逐一說明其
      憑以認定之依據，使事實與理由兩相一致，方為合法。又販賣毒品罪，須以營
      利為目的，故行為人有無此項犯罪之目的，自應於事實欄內為翔實之記載，然
      後於理由內說明其憑以認定之證據，始稱適法。原判決雖於事實欄載有被告「
      意圖營利」之情，但理由欄內未說明認定被告營利意圖之憑據，致理由不備，
      即有未洽。
（五）被告自九十年三月二十三日起至同年四月十一日止期間，確在勒戒處所勒戒中
      ，雖謝美娟稱九十年三、四月間向被告購買，並未記得確切日期，故被告販賣
      毒品予謝美娟當在其入所勒戒之前後無疑。而原判決援引附表為判決事實之一
      部分，自應將附表(一)編號一之時間，就被告在勒戒所期間予以排除。再者，毒
      品危害防制條例第十八條、第十九條沒收銷燬或抵償規定，即係刑法第十一條
      但書所稱「其他法令有特別規定」之情形，原判決僅引用刑法第十一條前段，
      而排除該條但書之適用，同有未當。
（六）又附表(五)編號十二、十三之物，非供被告犯罪所用之物，已據本院前審勘驗明確，
      此有勘驗筆錄可按。至於附表(四)編號二之香菸，係供施用毒品海洛因所用之物
      ，與本件被告販賣毒品之行為無關；附表(三)編號九之行動電話係不知情林孟蓉
      交付被告使用，非被告所有，原判決上開附表未記載明確，且將上揭物品仍併
      予宣告沒收，均有疏誤。
    原審認被告罪證明確，據以論罪科刑，固非無見。被告上訴意旨否認犯罪，雖無
    理由，惟原判決既有上開可議之處，仍屬無可維持，應由本院予以撤銷改判。
五、量刑之理由－
    審酌被告有事實欄所載之前科，現仍於緩刑期間，此有台灣高等法院被告全國前
    案紀錄表及台灣高雄地方法院檢察署刑案資料查註紀錄表各一份在卷可佐，竟仍
    不思警惕，非法販賣海洛因予謝美娟、王承軒、羅亦揚等人，危害他人身心健康
    甚鉅，且犯罪後飾詞卸責及其販賣之次數、數量等一切情狀，量處有期徒刑十年
    （其犯罪事實較原審所認定縮減，故量處較輕於原審之刑）。並依其所犯罪之性
    質，認有褫奪公權之必要，併予宣告褫奪公權五年。
六、沒收抵償之理由－
（一）扣案如附表(二)編號一，附表(三)編號一，及附表(五)編號一之物，確為第一級毒品
      海洛因，分別有如附表所示之法務部調查局鑑定通知書在卷可按，均應依毒品
      危害防制條例第十八條第一項之規定，沒收並銷燬之。另扣案如附表(三)編號三
      四，附表(四)編號一，附表(五)編號三至六之物，均摻有海洛因或含有海洛因殘渣
      ，亦有如附表所示之高雄醫學大學附設中和紀念醫院檢驗報告在卷可佐，且於
      客觀上無法與殘留之海洛因殘渣剝離，應視同毒品危害防制條例第十八條第一
      項之毒品，併予宣告沒收並銷燬之。
（二）又扣案如附表(三)編號五六，附表(五)編號九十十一十四之物，為被告所有供本件販賣
      毒品所用之物，已如前述，及販賣第一級毒品海洛因所得之財物一萬一千五百
      元（計算式：1000X2+2000X2+5500=11500），均應依同條例第十九條第一項之
      規定沒收之。又上開所得財物一萬一千五百元部分，如全部或一部不能沒收時
      ，因係現款，故應以其財產抵償之。
（三）至於扣案如附表(三)編號二，附表(四)編號二及附表(五)編號二之香菸、注射針筒，
      俱係供施用第一級毒品海洛因所用之物，與本件被告販賣毒品之行為無關；附
      表(三)編號七之白色粉末及編號十之煙草，並非第一級毒品海洛因（有如附表所
      示之法務部調查局鑑定通知書可佐）；附表(五)編號七八之物，雖係第二級毒品
      安非他命及含有安非他命殘渣之吸食器（有如附表所示之高雄醫學大學附設中
      和紀念醫院檢驗報告可稽），及附表(三)編號八之大樓鑰匙、附表(五)編號十二之計
      算紙一本所載內容，皆與本案無關，編號十三之帳冊則係記載自九十年九月十二
      日以後之事，其內容亦未涉及本案，編號十五謝美娟之印章，亦與本件被告販賣
      第一級毒品之行為無關。而附表(三)編號九之行動電話係不知情林孟蓉交付被告
      使用，非被告所有之物，此經被告供明，均不另為沒收之諭知。
七、不另無罪暨卷內罪嫌之說明－
（一）公訴人以被告於附表(一)編號三所示時地，販賣海洛因予不詳姓名之人，認此部
      分亦有連續犯販賣第一級毒品之情。然查此部分之罪嫌，公訴人並未證明究係
      販賣給何人，亦未提出任何得調查明確購買者之證明方法。共同被告謝孟宏雖
      曾於警詢為此犯行之供述，但既無其他佐證，且扣案之聯絡簿、帳冊亦不足以
      佐證謝孟宏此部分供述，尚不能單憑謝孟宏於警詢時之供述，即認被告有公訴
      人所指販毒予不詳人士之犯行。本院對卷內事證參互審酌，就此部分罪嫌，仍
      無從獲得確信有罪之心證，此部分犯罪自屬不能證明。本院原應就此為無罪之
      判決，惟公訴人認此部分與前揭被告論罪科刑之部分，具有連續犯之裁判上一
      罪關係，爰不另為無罪之諭知。
（二）又卷內載有被告於附表(一)編號六，即九十年八月九日二十三時五十分許，在高
      雄市歷史博物館販賣毒品予羅亦揚之罪嫌。惟查，該次查獲羅亦揚購買毒品之
      經過，經證人即員警林仁傑於原審證稱「甲○○被帶回警局後，他的行動電話
      一直在響，我們將它接聽，得知對方是要向甲○○購買毒品，我們先跟對方約
      在高速公路交流道，後來又改在高雄市歷史博物館，我們依約定的時間到場後
      ，羅亦揚出現在現場，從他的手機內查詢得知有撥行動電話到甲○○的手機，
      羅亦揚當時有坦承是要向甲○○購買毒品的」等語（見原審卷第一五五至一五
      六頁）。由此可知，該次交易係員警假扮被告之身分與羅亦揚聯絡，此部分要
      難認被告於該次有販賣毒品予羅亦揚之意思，尚難認已達著手販賣毒品之行為
      ，而論以被告販賣毒品之罪。上述部分自與本案無審判不可分關係，本院無從
      併予審究，附此敘明。
據上論結，應依刑事訴訟法第三百六十九條第一項前段、第三百六十四條、第二百九
十九條第一項前段，毒品危害防制條例第四條第一項、第十八條第一項、第十九條第
一項，刑法第十一條、第二十八條、第五十六條、第五十九條、第三十七條第二項，
判決如主文。
本案經檢察官林應華到庭執行職務。
中      華      民      國     九十三    年      五      月    二十六   日
                              臺灣高等法院高雄分院刑事第三庭
                                  審判長法官  周賢銳
                            法官  黃蕙芳
                                        法官  黃建榮
右正本證明與原本無異。
如不服本判決應於收受本判決後十日內向本院提出上訴書狀，其未述上訴理由者，
並得於提起上訴後十日內向本院補提理由書狀（均須按他造當事人之人數附繕本)「
切勿逕送上級法院」。
                                      書記官  鄭翠芬
中      華      民      國     九十三    年      五      月    二十六   日
附錄：本判決論罪科刑法條：
毒品危害防制條例第四條第一項
製造、運輸、販賣第一級毒品者，處死刑或無期徒刑；處無期徒刑者，得併科新台幣
一千萬元以下罰金。
附表(一)
┌──┬─────┬───────┬─────┬────┬───────┐
│編號│ 交易時間 │  交易地點    │ 交易對象 │  次數  │  每次金額    │
│    │          │              │          │        │  (新台幣)    │
├──┼─────┼───────┼─────┼────┼───────┤
│一  │九十年三、│高雄市三民區建│謝美娟    │二次    │一千元        │
│    │四月間（不│武路二○六巷二│          │        │              │
│    │含三月二十│之一號六樓之二│          │        │              │
│    │三日至四月│              │          │        │              │
│    │十一日期間│              │          │        │              │
│    │）        │              │          │        │              │
├──┼─────┼───────┼─────┼────┼───────┤
│二  │九十年五月│同右          │王承軒    │二次    │ 二千元       │
│    │中旬起    │              │          │        │              │
├──┼─────┼───────┼─────┼────┼───────┤
│三  │九十年七月│同右「馬德里大│姓名不詳  │不詳    │              │
│    │          │樓」樓下      │          │        │              │
│    │中旬起    ├───────┼─────┼────┤              │
│    │          │高雄市○○路與│姓名不詳  │不詳    │              │
│    │          │大昌路口      │          │        │              │
│    │          ├───────┼─────┼────┤              │
│    │          │高雄市○○路與│姓名不詳  │不詳    │              │
│    │          │皓東路口      │          │        │              │
├──┼─────┼───────┼─────┼────┼───────┤
│四  │九十年七月│高雄市前鎮區崗│羅亦揚    │一次    │五千五百元    │
│    │三十日    │山北路與武營路│          │        │              │
│    │          │口之7─11超商 │          │        │              │
├──┼─────┼───────┼─────┼────┼───────┤
│五  │九十一年八│高雄市○○路與│綽號「明仔│一次    │交易未完成被當│
│    │月九日    │建興路口      │」之男子  │        │場查獲        │
├──┼─────┼───────┼─────┼────┼───────┤
│六  │九十年八月│高雄市○○○路│羅亦揚    │一次    │非被告與購毒品│
│    │九日二十三│歷史博路館前  │          │        │聯絡交易毒品  │
│    │時五十分  │              │          │        │              │
└──┴─────┴───────┴─────┴────┴───────┘
附表(二) ：自謝孟宏身上查扣之物品
┌─┬────────┬────┬────┬──────────────┐
│編│  物 品 名 稱   │ 數 量  │ 重 量  │  鑑 定 報 告(備註)         │
│號│                │        │        │                            │
├─┼────────┼────┼────┼──────────────┤
│一│海洛因          │一包    │與附表(三)│法務部調查局編號000000000號 │
│  │                │        │編號一、│鑑定通知書                  │
│  │                │        │附表(五)編│                            │
│  │                │        │號一之海│                            │
│  │                │        │洛因共十│                            │
│  │                │        │包，合計│                            │
│  │                │        │淨重二‧│                            │
│  │                │        │八二公克│                            │
│  │                │        │、包裝重│                            │
│  │                │        │二‧七七│                            │
│  │                │        │公克。  │                            │
│  │                │        │        │                            │
└─┴────────┴────┴────┴──────────────┘
附表(三)：在荷蘭汽車旅館第二○三室查扣之物品
┌─┬────────┬────┬────┬──────────────┐
│編│  物 品 名 稱   │ 數 量  │ 重 量  │  鑑 定 報 告(備註)         │
│號│                │        │        │                            │
├─┼────────┼────┼────┼──────────────┤
│一│海洛因          │七包    │見附表(二)│法務部調查局編號000000000號 │
│  │                │        │        │鑑定通知書                  │
├─┼────────┼────┼────┼──────────────┤
│二│注射針筒        │八支    │        │高雄醫學大學附設中和紀念醫院│
│  │                │        │        │編號9103─133檢驗報告       │
├─┼────────┼────┼────┼──────────────┤
│三│殘留海洛因餘渣夾│一只    │        │高雄醫學大學附設中和紀念醫院│
│  │鏈袋            │        │        │編號9103─129檢驗報告       │
├─┼────────┼────┼────┼──────────────┤
│四│捲煙器(海洛因殘 │一個    │        │高雄醫學大學附設中和紀念醫院│
│  │渣)             │        │        │編號9103─132檢驗報告       │
├─┼────────┼────┼────┼──────────────┤
│五│空夾鏈袋        │一盒    │        │（被告所有供販毒所用）      │
├─┼────────┼────┼────┼──────────────┤
│六│空夾鏈袋        │四只    │        │（被告所有供販毒所用）      │
├─┼────────┼────┼────┼──────────────┤
│七│白色粉末        │一大包  │淨重三二│(並非海洛因)                │
│  │                │        │‧七四公│法務部調查局編號000000000號 │
│  │                │        │克(包裝 │鑑定通知書                  │
│  │                │        │重一‧二│                            │
│  │                │        │一公克) │                            │
├─┼────────┼────┼────┼──────────────┤
│八│大樓鑰匙        │一付    │        │                            │
├─┼────────┼────┼────┼──────────────┤
│九│NOKIA行動電話手 │二支    │        │(0000000000、0000000000)    │
│  │機(含SIM卡二張) │        │        │（林孟蓉交予被告供販毒所用）│
├─┼────────┼────┼────┼──────────────┤
│十│煙草            │一包    │淨重○‧│見編號一                    │
│  │                │        │八二公克│                            │
└─┴────────┴────┴────┴──────────────┘
附表(四)：在車號ＺＧ─五一○七號廂型車上查扣之物品
┌─┬────────┬────┬────┬──────────────┐
│編│  物 品 名 稱   │ 數 量  │ 重 量  │  鑑 定 報 告(註備)         │
│號│                │        │        │                            │
├─┼────────┼────┼────┼──────────────┤
│一│電子秤          │一個    │        │高雄醫學大學附設中和紀念醫院│
│  │                │        │        │編號9103─144檢驗報告       │
├─┼────────┼────┼────┼──────────────┤
│二│摻有海洛因香菸  │一支    │        │高雄醫學大學附設中和紀念醫院│
│  │                │        │        │編號9014─144檢驗報告。     │
└─┴────────┴────┴────┴──────────────┘
附表(五)：在被告位於高雄市○○區○○路二○六巷二之一號六樓之二住處查扣之物品
┌─┬────────┬────┬────┬──────────────┐
│編│  物 品 名 稱   │ 數 量  │ 重 量  │  鑑 定 報 告(備註)         │
│號│                │        │        │                            │
├─┼────────┼────┼────┼──────────────┤
│一│海洛因          │二包    │見附表(二)│法務部調查局編號000000000號 │
│  │                │        │        │鑑定通知書                  │
├─┼────────┼────┼────┼──────────────┤
│二│注射針筒        │八支    │        │高雄醫學大學附設中和紀念醫院│
│  │                │        │        │編號9103─133檢驗報告       │
├─┼────────┼────┼────┼──────────────┤
│三│殘留海洛因餘渣夾│二十只  │        │高雄醫學大學附設中和紀念醫院│
│  │鏈袋            │        │        │編號9103─129檢驗報告       │
├─┼────────┼────┼────┼──────────────┤
│四│挑食用塑膠吸管  │二支    │        │高雄醫學大學附設中和紀念醫院│
│  │(海洛因殘留)    │        │        │編號9103─130檢驗報告       │
├─┼────────┼────┼────┼──────────────┤
│五│電子秤          │一個    │        │高雄醫學大學附設中和紀念醫院│
│  │(海洛因殘留)    │        │        │編號9103─144檢驗報告       │
├─┼────────┼────┼────┼──────────────┤
│六│海洛因研磨器    │三具    │        │高雄醫學大學附設中和紀念醫院│
│  │(海洛因殘留)    │    │        │編號9103─145檢驗報告       │
├─┼────────┼────┼────┼──────────────┤
│七│安非他命        │三包    │驗前毛重│高雄醫學大學附設中和紀念醫院│
│  │                │        │六‧九二│編號9103─147檢驗報告       │
│  │                │        │公克、驗│                            │
│  │                │        │後毛重六│                            │
│  │                │        │‧八公克│                            │
├─┼────────┼────┼────┼──────────────┤
│八│安非他命吸食器  │一組    │        │高雄醫學大學附設中和紀念醫院│
│  │(安非他命殘留)  │        │        │編號9103─131檢驗報告       │
├─┼────────┼────┼────┼──────────────┤
│九│封口機          │一具    │        │無毒品殘留                  │
│  │                │        │        │高雄醫學大學附設中和紀念醫院│
│  │                │        │        │編號9103─146檢驗報告       │
│  │                │        │        │（被告所有供販毒所用）      │
├─┼────────┼────┼────┼──────────────┤
│十│分裝袋樣本      │一組    │        │（被告所有供販毒所用）      │
├─┼────────┼────┼────┼──────────────┤
│十│自製分裝用紙袋  │七疊    │        │（被告所有供販毒所用）      │
│一│                │        │        │                            │
├─┼────────┼────┼────┼──────────────┤
│十│聯絡簿（即計算紙│一本    │        │                            │
│二│）              │        │        │                            │
├─┼────────┼────┼────┼──────────────┤
│十│帳冊            │一本    │        │                            │
│三│                │        │        │                            │
├─┼────────┼────┼────┼──────────────┤
│十│分裝用空夾鏈袋  │一大包  │        │（被告所有供販毒所用）      │
│四│                │        │        │                            │
├─┼────────┼────┼────┼──────────────┤
│十│謝美娟印章      │一個    │        │                            │
│五│                │        │        │                            │
└─┴────────┴────┴────┴──────────────┘
